---
title: Mini-curso de finanças com R
author: "seu nome"
date: today
format: html
execute: 
  echo: true

---

# Instruções

Neste arquivo você encontrará as instruções para realizar o mini-curso de finanças com R. Todos os pacotes necessários já estão instalados no ambiente da Posit Cloud  . Para começar, execute a célula abaixo.


```{r instalação dos pacotes}
#| message: false
#| error: false


pacotes <- c("tidyverse", "quantmod", "timetk", "plotly")
purrr::walk(pacotes, library, character.only = TRUE)
```

# Montando sua carteira

Acesse o site [Yahoo Finance](https://finance.yahoo.com/) e escolha 5 ações de empresas que você gostaria de incluir em sua carteira de investimentos. Depois de escolher crie um vetor com os códigos das ações e execute a célula abaixo.

```{r escolha das ações}


# Vetor com os códigos das ações numa variável chamada tickers



```

# Coletando os dados com o pacote quantmod

1. Escolha um período de tempo para coletar os dados das ações, por exemplo, de 01/01/2020 até 01/01/2021.

2. Utilize a função `getSymbols` do pacote `quantmod` para coletar os dados das ações escolhidas.

3. Visualize os dados coletados.

```{r download dos dados}

# coloque o codigo para baixar os dados com quantmode abaixo. Consulte a documentação do quantmode para saber como fazer isso.


```

# Trabalhando com os dados

Converta os dados diários para dados mensais usando a função `to.monthly` do pacote `quantmod`. Depois, utilize a função `tk_tbl` do pacote `timetk` para converter os dados para um tibble.

```{r}

```